# 成本法核算的长期股权投资企业无偿划出的会计处理

提问人：清茶一杯 时间：2013-01-14 18:53:56
请教陈版：国有企业集团A全资子公司B将其拥有占15%股权的投资企业C（该c企业集团公司A通过直接与间接合计持有股份为100%）无偿划转给集团A。B企业对C企业采用成本法核算，无偿划转日C企业亏损 100 万元，划转的同时，B企业要不要确认损失？
若确认损失，B企业账面上没有资本公积及盈余公积，是不是直接冲减未分配利润？

回答人：chenyiwei
对于符合《企业国有产权无偿划转管理暂行办法》（国资发产权[2005]239号）和《企业国有产权无偿划转工作指引》（国资发产权[2009]25号）规定的条件和程序的无偿划转，凡是属于子公司划转给母公司的，子公司（划出方）应按划出资产的账面价值直接冲减股东权益（依次冲减资本公积、盈余公积、未分配利润）。母公司则按照该资产在子公司账面上的原账面价值，借记相关资产类科目（长期股权投资——C），同时贷记“长期股权投资——B”。

提问人：清茶一杯 时间：2013-01-14 19:36:14
陈版：“母公司则按照该资产在子公司账面上的原账面价值，借记相关资产类科目（长期股权投资——C），同时贷记“长期股权投资——B”。”同一控制下，母公司不是以划转企业的净值入账吗？

回答人：chenyiwei
被划转企业原先就在母公司控制下，并非新取得，所以不是会计意义上的企业合并。并非所有同一控制下的交易都适用同一控制下合并的处理原则。

提问人：清茶一杯 时间：2013-01-14 20:43:39
回复 清茶一杯 的帖子
{}，那就是b公司也以净值冲减长期股权投资了，差额依次冲减资本公积及留存收益吗

回答人：chenyiwei
B公司按划出投资的账面价值（如果是成本法核算的，则为原始成本）冲减净资产。

提问人：清茶一杯 时间：2013-01-14 23:04:15
谢谢陈版。那么对于母公司则按照该资产在子公司账面上的原账面价值，借记相关资产类科目（长期股权投资——C），同时贷记“长期股权投资——B”。若是这样的话，母公司也要按b公司账面上的价值（成本法）入账了。

回答人：chenyiwei
是这样理解.